臺灣臺中地方法院刑事判決　　　　　　　100年度訴字第654號
公　訴　人　臺灣臺中地方法院檢察署檢察官
被　　　告　傅政文
上列被告因違反毒品危害防制條例案件，經檢察官提起公訴（10
0年度毒偵字第204號），茲被告於準備程序中就被訴事實為有罪
之陳述，於聽取當事人之意見後，由本院合議庭裁定由受命法官
獨任進行簡式審判程序，判決如下：
    主    文
傅政文施用第一級毒品，累犯，處有期徒刑玖月；扣案之第一級
毒品海洛因壹包（驗餘淨重零點壹伍玖公克）沒收銷燬之、注
射針筒壹支沒收。又施用第二級毒品，累犯，處有期徒刑伍月；
扣案之第二級毒品甲基安非他命壹包（驗餘淨重點零捌伍公
克）沒收銷燬之、吸食器壹個沒收。應執行有期徒刑壹年；扣案
之第一級毒品海洛因壹包（驗餘淨重零點壹伍玖公克）及第二
級毒品甲基安非他命壹包（驗餘淨重點零捌伍公克）均沒收
銷燬之、注射針筒壹支及吸食器壹個均沒收。
    犯罪事實及理由
一、本案之犯罪事實及證據除應補充「被告於本院準備程序及審
    理時為認罪之陳述」為證據，並將起訴書中關於構成累犯之
    前科記載更正為「傅政文前因妨害公務案件，經本院以96
    年度中簡字第209號判決判處有期徒刑3月確定；又因毒品危
    害防制條例案件，經本院以96年度訴字第42號判決判處有
    期徒刑7月、3月，定其應執行有期徒刑8月確定，上開
    二案件經本院以96年度聲減字第1825號裁定減刑並定其執行
    有期徒刑5月確定；又因毒品危害防制條例案件，經本院以
    96年度中簡字第1549號判決判處有期徒刑4月確定，嗣經
    本院以96年度聲減字第5546號裁定減刑為有期徒刑2月確定
    ；傅政文遂於96年4月10日入監執行，迄96年11月23日縮刑
    期滿出監；嗣又因竊盜、竊盜、過失傷害等案件，經臺灣高
    等法院臺中分院以96年度上易字第2057號判決分別判處有
    期徒刑4月、2月、1月，並定其應執行有期徒刑6月確定；上
    二案經臺灣高等法院臺中分院以97年度聲字第871號裁
    定定其執行有期徒刑7月確定，於97年6月26日因易科罰金而
    執行完畢。」；及將關於「第一級毒品海洛因1包（含袋重
    約0.49公克）」、「第二級毒品甲基安非他命1包（含袋重
    約3.48公克）」之記載，分別更正為「第一級毒品海洛因1
    包（驗餘淨重0.1359公克）」、「第二級毒品甲基安非他命
    （驗餘淨重3.0835公克）」外，餘均引用檢察官起訴書之記
    載（如附件）。
二、爰審酌被告經觀察、勒戒之處分，暨因施用毒品案件經法院
    判刑確定後，仍未能徹底戒絕毒品，再犯本件施用毒品犯行
    ，足見其戒絕毒癮之意志不堅，未能體悟施用毒品對自己、
    家人造成之傷害及社會之負擔，惟幸其犯後坦認犯行，且於
    偵查中供出毒品來源，雖其指證之人即綽號「伍佰」之成年
    男子未經檢警查獲，然足見其犯後已具悔意，及施用毒品乃
    戕害自身健康，尚未直接危害他人，反社會性不高等一切情
    狀，暨參酌公訴檢察官之求刑，分別量處如主文所示之刑及
    定其應執行之刑，以示懲儆。
三、依刑事訴訟法第273條之1第1項、第299條第1項前段、第310
    條之2、第454條第1項、第2項，毒品危害防制條例第10條第
    1項、第2項、第18條第1項前段、第23條第2項，刑法第11條
    、第47條第1項、第51條第5款、第38條第1項第2款，判決如
    主文。
四、如不服本判決，得於判決書送達之日起10日內，以書狀敘述
    理由，向本院提出上訴（須附繕本）。
中    華    民    國   100    年    4     月    1     日
                  刑事第十四庭    法  官  許月馨
上正本證明與原本無異。
                                  書記官  黃美雲
中    華    民    國   100    年    4     月    1     日
附錄本案論罪科刑法條全文
附錄論罪科刑法條
毒品危害防制條例第10條
施用第一級毒品者，處 6 月以上 5 年以下有期徒刑。
施用第二級毒品者，處 3 年以下有期徒刑。
附件：
臺灣臺中地方法院檢察署檢察官起訴書                  仁股
                                    100年度毒偵字第204號
    被      告  傅政文  男  26歲（民國○○年○月○日生）
                        住臺中市○里區○○路39號
                        （另案羈押中）
                        國民身分證統一編號：Ｚ000000000號
上列被告因違反毒品危害防制條例案件，業經偵查終結，認應該
提起公訴，茲將犯罪事實及證據並所犯法條分敘如下：
        犯罪事實
一、傅政文前因施用毒品案件，經觀察、勒戒後，因認無繼續施
    用毒品之傾向，於民國93年6月3日執行完畢釋放，並由中部
    地方軍事法院檢察署軍事檢察官以93年度中檢字第100號為
    不起訴處分確定；又於觀察、勒戒執行完畢釋放後5年內之
    96年間，再因施用毒品案件，經臺灣臺中地方法院判處應執
    行有期徒刑8月確定，於96年11月23日縮刑期滿執行完畢。
    詎其仍不知悔改，復於99年8月25日中午12時許，在臺中縣
    大里市（現改制為臺中市○里區○○○路旁某加油站廁所內
    ，將海洛因摻水稀釋後，以針筒注射之方式，施用第一級毒
    品海洛因1次。另於同年月27日晚間6、7時許，在臺中市○
    里區○○路39號住處內，以將第二級毒品甲基安非他命置入
    玻璃球吸食器內，自下點火燒烤產生煙霧方式，施用第二級
    毒品甲基安非他命1次。嗣於99年8月27日晚間11時40分許，
    在臺中市○里區○○路○段446-8號「伯右電子遊戲場」內，
    因行跡可疑，為警盤查，當場扣得第一級毒品海洛因1包（
    含袋重約0.49公克）、第二級毒品甲基安非他命1包（含袋
    重約3.48公克）、已使用注射針筒1支、吸食器1個等物。
二、案經臺中縣警察局（現改制為臺中市政府警察局）霧峰分局
    報告偵辦。
        證據並所犯法條
一、上揭犯罪事實，業據被告傅政文於警詢及本署偵訊中坦承不
    諱，且經警採其尿液送驗結果，呈安非他命、甲基安非他命
    、可待因及嗎啡等毒物陽性反應，有尿液真實姓名對照表、
    詮昕科技股份有限公司濫用藥物尿液檢驗報告附卷可稽，而
    扣案之透明結晶及白色粉末，亦分別經鑑驗為甲基安非他命
    及海洛因，有行政院衛生署草屯療養院鑑定書附卷可稽。此
    外，復有本署刑案資料查註紀錄表、全國施用毒品案件紀錄
    表、矯正簡表等附卷可參，本件被告施用第一、二級毒品之
    罪嫌，堪予認定。
二、核被告所為，係犯毒品危害防制條例第10條第1項、第2項之
    施用第一級、第二級毒品罪嫌。其所犯上開2罪，犯意各別
    ，行為有異，請予分論併罰。又被告曾受有期徒刑之執行完
    畢，有本署刑案資料查註紀錄表在卷可參。其於前案執行完
    畢後5年內故意再犯本件有期徒刑以上之罪，為累犯，請依
    刑法第47條第1項之規定，加重其刑。至扣案之毒品，請依
    同條例第18條第1項之規定，宣告沒收並諭知銷燬。
三、依刑事訴訟法第251條第1項提起公訴。
    此致
臺灣臺中地方法院
中    華    民    國   100    年    2     月     1    日
                              檢察官  林裕斌
本件正本證明與原本無異
中    華    民    國   100    年    2     月    22    日
                              書記官  沈秀美
所犯法條：
毒品危害防制條例第10條
施用第一級毒品者，處 6 月以上 5 年以下有期徒刑。
施用第二級毒品者，處 3 年以下有期徒刑。